lt-LT: Kontaktinio paviršiaus medžiaga: Audinys / tinklelis; Putos; Pripučiamas (PVC / vinilas); Plastikas; Guma; Mediena; Kita
fr: Matériau de la surface d'impact: Tissu/maille; Mousse; Gonflable (PVC/vinyle); Plastique; Caoutchouc; Bois; Autre
hr-HR: Materijal udarne površine: Tkanina/mreža; Pjena; Na napuhavanje (PVC/vinil); Plastika; Guma; Drvo; Ostalo
pl: Materiał powierzchni chroniącej przed uderzeniem: Tkanina/siatka; Pianka; Nadmuchiwany (PVC/winyl); Plastik; Guma; Drewno; Inne
nl: Impactoppervlakmateriaal: Stof/mesh; Schuim; Opblaasbaar (PVC/vinyl); Plastic; Rubber; Hout; Overig
zh-TW: 衝擊表面材質: 布料/網眼; 泡棉; 充氣式 (PVC/乙烯基); 塑膠; 橡膠; 木材; 其他
nb: Materiale for støtoverflate: Stoff/netting; Skum; Oppblåsbar (PVC/vinyl); Plast; Gummi; Tre; Annet
ru: Материал ударной поверхности: Ткань/сетка; Пена; Надувной (PVC/винил); Пластик; Резина; Дерево; Другое
it: Materiale della superficie Impact: Tessuto/rete; Schiuma; Gonfiabile (PVC/vinile); Plastica; Gomma; Legno; Altro
ja: インパクト表面素材: ファブリック/メッシュ; フォーム; 空気注入式 (PVC/ビニール); プラスチック; ラバー; 木製; その他
ro-RO: Materialul suprafeței de impact: Material textil/plasă; Spumă; Gonflabil (PVC/vinil); Plastic; Cauciuc; Lemn; Altele
de: Material der Aufprallfläche: Stoff/Mesh; Schaumstoff; Aufblasbar (PVC/Vinyl); Kunststoff; Gummi; Holz; Sonstiges
en: Impact surface material: Fabric/mesh; Foam; Inflatable (PVC/vinyl); Plastic; Rubber; Wood; Other
zh-CN: 冲击表面材质: 面料/网眼; 泡棉; 充气式 (PVC/乙烯基); 塑料; 橡胶; 木材; 其他
vi: Chất liệu bề mặt chịu va đập: Vải/lưới; Mút xốp; Bơm hơi (PVC/vinyl); Nhựa; Cao su; Gỗ; Khác
da: Materiale for sammenstødsoverfladen: Stof/mesh; Skum; Oppustelig (PVC/vinyl); Plastik; Gummi; Træ; Andet
pt-BR: Material da superfície de impacto: Tecido/malha; Espuma; Inflável (PVC/vinil); Plástico; Borracha; Madeira; Outro
el: Υλικό επιφάνειας κρούσης: Ύφασμα/πλέγμα; Αφρός; Φουσκωτό (PVC/βινύλιο); Πλαστικό; Καουτσούκ; Ξύλο; Άλλο
pt-PT: Material da superfície de impacto: Tecido/rede; Espuma; Insuflável (PVC/vinil); Plástico; Borracha; Madeira; Outro
tr: Darbe yüzeyi malzemesi: Kumaş/file; Köpük; Şişirilebilir (PVC/vinil); Plastik; Kauçuk; Ahşap; Diğer
fi: Iskupintojen materiaali: Kangas/verkko; Vaahtomuovi; Ilmatäytteinen (PVC/vinyyli); Muovi; Kumi; Puu; Muu
es: Material de la superficie de impacto: Tela/malla; Espuma; Inflable (PVC/vinilo); Plástico; Caucho; Madera; Otro
ko: 타격면 소재: 패브릭/메시; 폼; 공기 주입식(PVC/비닐); 플라스틱; 고무; 목재; 기타
bg-BG: Материал на ударната повърхност: Плат/мрежа; Пяна; Надуваем (PVC/винил); Пластмаса; Гума; Дърво; Други
sv: Kontaktytans material: Tyg/mesh; Skum; Uppblåsbar (PVC/vinyl); Plast; Gummi; Trä; Övrigt
th: วัสดุพื้นผิวรับแรงกระแทก: ผ้า/ตาข่าย; โฟม; เป่าลม (PVC/ไวนิล); พลาสติก; ยาง; ไม้; อื่นๆ
cs: Materiál nárazové plochy: Látka/síťovina; Pěna; Nafukovací (PVC/vinyl); Plast; Guma; Dřevo; Ostatní
sk-SK: Povrchový materiál Impact: Látka/sieťovina; Pena; Nafukovacie (PVC/vinyl); Plast; Guma; Drevo; Iné
hu: Ütőfelület anyaga: Szövet/háló; Szivacs; Felfújható (PVC/vinil); Műanyag; Gumi; Fa; Egyéb
sl-SI: Material udarne površine: Tkanina/mreža; Pena; Napihljivo (PVC/vinil); Plastika; Guma; Les; Drugo